【裁判字號】    95,訴,234
【裁判日期】    950630
【裁判案由】    違反毒品危害防制條例
【裁判全文】
臺灣新竹地方法院刑事判決              95年度訴字第234號
公  訴  人  臺灣新竹地方法院檢察署檢察官
被      告  甲○○
上列被告因違反毒品危害防制條例案件，經檢察官聲請簡易判決
處刑（94年度毒偵字第1898號）及移送併案審理（95年度毒偵字
第10號），本院改行通常程序後依簡式審判程序判決如下：
    主  文
甲○○連續施用第一級毒品，處有期徒刑柒月。扣案附表所示第
一級毒品海洛因共貳包及殘渣袋共伍包均沒收銷燬之，注射針筒
壹支沒收。又連續施用第二級毒品，處有期徒刑月。扣案附表
所示第二級毒品安非他命殘渣袋共貳包均沒收銷燬之。應執行有
期徒刑玖月。扣案附表所示第一級毒品海洛因共貳包及殘渣袋共
伍包、第二級毒品安非他命殘渣袋共貳包均沒收銷燬之，注射針
筒壹支沒收。
    事  實
一、甲○○前於民國94年間，因違反毒品危害防制條例案件，經
    本院以94年度毒聲字第33號裁定送觀察、勒戒後，認無繼續
    施用毒品之傾向，於94年8月3日釋放，由臺灣新竹地方法院
    檢察署檢察官以94年度毒偵緝字第59號、94年度核退毒偵字
    第83號為不起訴處分確定。仍未能戒除毒癮，於前案觀察、
    勒戒執行完畢後5年內，復基於施用第一級毒品海洛因、第
    二級毒品安非他命之概括犯意，自94年9月26日某時起至95
    年6月23、24日某時止，以將第一級毒品海洛因置入針筒摻
    水注射及將第二級毒品安非他命置放於吸食器內中用火燒烤
    後吸食所產生煙霧之方式，多次在其友人位於新竹縣湖口鄉
    之住處及其他不詳處所，連續分別施用第一級毒品海洛因、
    第二級毒品安非他命多次。嗣經警先後於附表所示時地查獲
    ，並扣得如附表所示之物。
二、案經新竹市警察局第二分局報請臺灣新竹地方法院檢察署檢
    察官偵查起訴及移送併案審理。
    理  由
一、本件被告甲○○所犯違反毒品危害防制條例第10條第1項之
    施用第一級毒品海洛因罪及同條第2項之施用第二級毒品安
    非他命罪，均非死刑、無期徒刑、最輕本刑為3年以上有期
    徒刑之罪，或高等法院管轄第一審之案件，被告於本院準備
    程序進行中，就被訴事實為有罪之陳述，經本院合議庭認合
    於修正後刑事訴訟法第273條之1之規定，裁定進行簡式審判
    程序，合先敘明。
二、認定犯罪事實所憑之證據及認定之理由：
(一)訊據被告對於上開事實業已於本院行準備程序及審理時均坦
    承不諱（見95年度訴字第234號院卷第23至24、30至32頁）
    。
(二)被告遭查獲後所採集之尿液，經分別送驗後，均檢出鴉片類
    及安非他命類陽性反應，有臺灣檢驗科技股份有限公司94年
    10月17日濫用藥物尿液檢驗報告（編號：CH/2005/A0050）
    、臺灣檢驗科技股份有限公司95年1月13日濫用藥物尿液檢
    驗報告（編號：CH/2006/10073）各1份、新竹市警察局辦理
    煙毒、麻醉藥品案尿液送驗受檢人真實姓名代號對照表暨送
    驗登記簿影本2紙（見94年度毒偵字第1898號偵查卷第71至
    72頁；95年度毒偵字第10號偵查卷第35至36頁）。
(三)此外，並有附表扣案物品欄所示之物及照片共19張附卷為憑
    。又附表編號1扣案物品欄所示查扣之第一級毒品海洛因1包
    ，經送法務部調查局檢驗後確實檢出含第一級第6項毒品海
    洛因成分，淨重0.86公克（空包裝重0.21公克），有該局95
    年1月6日調科壹字第100002768號鑑定通知書1份存卷為憑（
    見本院95年度竹簡字第89號院卷第9頁）。
(三)被告於觀察、勒戒執行完畢釋放後5年內，再施用第一級毒
    品海洛因及第二級毒品安非他命乙節，亦有卷附之臺灣新竹
    地方法院檢察署94年度毒偵緝字第59號、94年度核退毒偵字
    第83號不起訴處分書、全國刑案資料查註紀錄表、法務部全
    國檢察官線上查詢刑案人犯在監所最新資料報表、全國施用
    毒品案件紀錄表及臺灣高等法院被告前案紀錄表各1份可考
    （見94年度毒偵字第1898號偵查卷第74至78頁；95年度訴字
    第234號院卷第3至4頁）。綜上所述，本件事證已臻明確，
    被告施用第一級、第二級毒品之犯行洵堪認定，應予依法論
    科。
三、論罪與科刑：
    查海洛因及安非他命分屬毒品危害防制條例第2條第2項第1
    款所列之第一級毒品及第2款所列之第二級毒品，核被告所
    為，係分別犯毒品危害防制條例第10條第1項之施用第一級
    毒品罪及同條例第10條第2項之施用第二級毒品罪。至其持
    有第一級毒品海洛因、第二級毒品安非他命後，分別進而施
    用，其持有毒品之低度行為，應分別為施用之高度行為所吸
    收，爰不另論其持有第一級毒品及第二級毒品罪。又被告所
    為先後多次施用第一級毒品海洛因犯行及第二級毒品安非他
    命犯行，均時間緊接，犯罪構成要件相同，顯皆係基於概括
    犯意而為，應依連續犯之規定，各論以一施用第一級毒品罪
    及一施用第二級毒品罪，並分別加重其刑。公訴人原雖僅就
    被告於94年9月28日前一週起至94年9月28日10時40分許分別
    往前回溯26小時內，多次施用海洛因之犯行及94年9月28日
    10時40分許分別往前回溯96小時內施用安非他命二次之犯行
    提起公訴，然檢察官就犯罪事實一部起訴，其效力及於全部
    ，被告於本院訊問中供承自94年9月26日某時起至95年6月
    23、24日某時止有連續多次施用海洛因、安非他命之犯行，
    未據起訴部分顯與前開公訴人起訴部分之犯罪事實有連續犯
    之裁判上一罪關係，基於審判不可分之原則，本應為起訴效
    力所及，且公訴人業已當庭更正起訴事實如本院事實欄所載
    ，並經被告表示認罪，本院自應一併審究，併此敘明。被告
    所犯前開二罪，罪名不同，犯意各別，行為互殊，應予分論
    併罰。爰審酌被告經觀察、勒戒後，不知悔悟，仍犯本件施
    用第一、二級毒品罪，足見其缺乏拒用毒品之決心；又安非
    他命及海洛因等毒品，危害施用者之神經中樞，使施用者產
    生幻聽及幻想之症狀，對施用者之健康產生不良之影響，同
    時亦可能使施用者對周遭之人施暴或衍生其他財產犯罪，對
    公共秩序產生危害，惟念施用毒品所生危害以自戕健康為主
    ，且被告於本院行準備程序及審理時均坦認犯行等一切情狀
    ，量處如主文所示之刑，並定其應執行之刑。扣案如附表扣
    案物品欄所示之第一級毒品海洛因2包及殘渣袋5包、第二級
    毒品安非他命殘渣袋2包，分別為毒品危害防制條例第2條第
    1項、第2項所規定之第一、二級毒品，均屬違禁物，不問屬
    於被告所有與否，均應依毒品危害防制條例第18條第1項前
    段之規定，宣告沒收銷燬之。至附表編號1所示扣案注射針
    筒1支，為被告所有，並供其施用第一級毒品海洛因使用，
    業據其供承在卷，應依刑法第38條第1項第2款規定宣告沒收
    。另警方於附表編號2所示時地查獲被告時，雖另扣得安非
    他命吸食器1組、分裝匙1支、止血帶1條，惟被告始終堅決
    否認為其所有，且查獲時在場者尚有鍾添富、吳嘉榮及莊夢
    萍等多人（均由檢察官另行偵處），並無證據證明係被告所
    有供施用第一、二級毒品所用之物，不得遽予沒收，併此指
    明。
四、適用之法律：
    據上論斷，應依刑事訴訟法第452條、第273條之1第1項、第
    299條第1項前段，毒品危害防制條例第10條第1項、第2項、
    第18條第1項前段，刑法第11條前段、第56條、第38條第1項
    第2款、第51條第5款，判決如主文。
本案經檢察官邱巧寧到庭執行職務。
中    華    民    國    95    年    6     月    30    日
              刑事第二庭  法  官  鄭子俊
以上正本證明與原本無異。
如不服本判決，應於判決送達後10日內向本院提出上訴狀 (應附
繕本)， 上訴於臺灣高等法院。
中    華    民    國    95    年    6     月    30    日
                          書記官  沈藝珠
附錄本案論罪科刑法條全文：
毒品危害防制條例第10條第1項、第2項：
施用第一級毒品者，處六月以上五年以下有期徒刑。
施用第二級毒品者，處三年以下有期徒刑。
附表：
┌──┬────┬───────┬────────────────┐
│編號│查獲時間│查獲地點      │扣案物品                        │
├──┼────┼───────┼────────────────┤
│1   │94年9月 │新竹縣新埔鎮文│第一級毒品海洛因1包（淨重0.86 公│
│    │27日14時│山路黎頭山段  │克，空包裝重0.21公克）、第一級毒│
│    │許      │358巷1號      │品海洛因殘渣袋2包（內含微量無法 │
│    │        │              │析離之海洛因）、注射針筒1支     │
├──┼────┼───────┼────────────────┤
│2   │94年12月│新竹縣新埔鎮文│第一級毒品海洛因1包（毛重0.3公克│
│    │22日9時 │山路黎頭山段  │）、第一級毒品海洛因殘渣袋3包、 │
│    │20分許  │358巷1號2樓   │第二級毒品安非他命殘渣袋2包（內 │
│    │        │              │含微量無法析離之安非他命）      │
└──┴────┴───────┴────────────────┘


司法院資訊處製作；財團法人民間司法改革基金會備份。
